【裁判字號】    98,易,1141
【裁判日期】    980526
【裁判案由】    竊盜等
【裁判全文】
臺灣板橋地方法院刑事判決              98年度易字第1141號
公  訴  人  臺灣板橋地方法院檢察署檢察官
被      告  丙○○
                    （現羈押於臺灣臺北看守所）
上列被告因竊盜等案件經檢察官提起公訴（98年度偵字第11873
號），本院依簡式審判程序判決如下：
    主  文
丙○○意圖為自己不法之所有，而侵占離本人所持有之物，處罰
金新臺幣壹萬元，如易服勞役，以新臺幣壹仟元折算壹日。又於
夜間侵入住宅竊盜，未遂，累犯，處有期徒刑壹年；扣案之口罩
壹只、手套壹雙及手電筒壹支均沒收。
    事  實
一、丙○○有擄人勒贖、恐嚇、竊盜等前科，前因竊盜案件，先
    後經臺灣臺中地方法院、臺灣彰化地方法院以96年度簡字第
    1405號刑事簡易判決、97年度易字第212 號刑事判決判處有
    期徒刑五月、三月確定；嗣並經臺灣彰化地方法院以97年度
    聲字第1005號裁定應執行有期徒刑七月確定，後於民國97年
    12月12日執行完畢。
二、詎丙○○仍不知悔改，復於98年4 月中旬某日，在臺北火車
    站東側排水溝旁，拾獲甲○○所有之國民身分證一張（為甲○○前於98年4 月3 日凌晨2 時許在基隆市○○區○○路
    223 巷16號3 樓所遭竊）後，竟意圖為自己不法之所有，予
    以侵占入己。又於98年4 月24日清晨5 時10分許之夜間，見
    乙○○位於臺北縣樹林市○○路○段2 之5 號1 樓住處未安
    裝大門且無人在內，復意圖為自己不法之所有，侵入屋內物
    色財物欲行竊之際，適為乙○○發覺而報警當場查獲，致未
    生得財之結果而未遂。警方並當場於丙○○身上扣得其所有
    之口罩、鑰匙各一只、手套一雙、手電筒一支及甲○○所有
    之身分證一張（業經發還甲○○）等物。
三、案經臺北縣政府警察局樹林分局報請臺灣板橋地方法院檢察
    署檢察官偵查起訴。
    理  由
一、本件被告丙○○所犯係死刑、無期徒刑、最輕本刑為三年以
    上有期徒刑以外之罪，並於準備程序中就被訴事實為有罪之
    陳述，經本院告知簡式審判程序之旨，並聽取公訴人及被告
    之意見後，本院業已於98年5 月20日當庭裁定進行簡式審判
    程序。是證人乙○○、甲○○於警詢中所為之證述，及證人
    甲○○簽名表示指認及具領扣案身分證意思之發還物品認領
    保管單一紙，雖均係被告以外之人於審判外所為之陳述，然
    依刑事訴訟法第159 條第2 項前段之規定，於簡式審判程序
    中皆得作為證據，合先敘明。
二、前揭事實業據被告於警詢、偵查及本院審理中均坦承不諱，
    核與證人乙○○、甲○○於警詢中所為之證述相符，並有發
    還物品認領保管單、交通部中央氣象局編印中華民國98年日
    出日沒時刻表各一紙、現場及扣案物品照片五幀附卷可稽，
    暨其所有上開口罩一只、手套一雙及手電筒一支等物扣案可
    資佐證，足認被告上開不利於己之自白應屬真實。據此，本
    案事證明確，被告犯行堪以認定。
三、論罪科刑部分：
(一)核本件被告所為，係犯刑法第337 條之侵占離本人所持有之
    物罪及同法第321 條第2 項、第1 項第1 款之加重竊盜未遂
    罪。被告已著手竊盜行為之實行而不遂，為未遂犯，爰依刑
    法第25條第2 項後段之規定減輕其刑。又本件證人即被害人
    甲○○於警詢中業已明確證稱上開身分證係置於家中遭竊，
    顯屬違背其意願而脫離持有之物，並非遺失物，故被告此部
    分所為，應係犯刑法第337 條之侵占離本人所持有之物罪，
    公訴意旨認係犯侵占遺失物罪，尚有未洽，然起訴之法條同
    一，本院亦毋庸變更起訴法條。被告所犯上開二罪間，犯意
    各別，行為互殊，應分論併罰。
(二)被告前因竊盜案件，先後經臺灣臺中地方法院、臺灣彰化地
    方法院以96年度簡字第1405號刑事簡易判決、97年度易字第
    212 號刑事判決判處有期徒刑五月、三月確定；嗣並經臺灣
    彰化地方法院以97年度聲字第1005號裁定應執行有期徒刑七
    月確定，後於97年12月12日執行完畢乙節，有臺灣高等法院
    被告前案紀錄表一份在卷可按，其受有期徒刑執行完畢後，
    故意再犯本件有期徒刑以上之竊盜罪，此部分構成累犯，應
    依刑法第47條第1 項之規定加重其刑，並與前述未遂犯之減
    輕其刑部分先加後減之。
(三)本院爰審酌被告有事實欄所示之多項前科，其中包含數次竊
    盜前科，有上開被告前案紀錄表一份附卷可稽，猶不知悔悟
    而再為本件犯行，可徵其素行不佳，惡性不輕，其犯罪之動
    機為貪圖不法利益，夜間侵入住宅之犯罪手段嚴重危害社會
    秩序及居住安寧，對於被害人人身安全所生之威脅及危害甚
    大，幸未竊得財物，及所侵占者為國民身分證，雖不具財產
    價值，但易持以為其他犯行或掩飾身分所用，暨其犯罪後坦
    承犯行之態度等一切情狀，分別量處如主文所示之刑，並就
    罰金刑部分諭知易服勞役之折算標準，以資懲儆。
(四)扣案之手套一雙、手電筒一支等物為被告所有供犯本案犯行
    所用之物，業據其供承在卷，另扣案之口罩一只，被告坦承
    為其所有之物，證人乙○○於警詢中亦明確指稱被告行竊時
    原係戴於臉上以遮蔽面部，遭發現時始放入口袋內等語（參
    見98年度偵字第11873 號偵查卷第5 頁背面），按被告既已
    坦承犯行，證人乙○○實無就此部分虛構事實誣陷被告之必
    要，所證應堪採信，是上開口罩一只係供被告犯本案案行所
    用之物，亦堪認定。準此，上開扣案之口罩一只、手套一雙
    及手電筒一支即均應依刑法第38條第1 項第2 款之規定宣告
    沒收之。至扣案之鑰匙一只，被告稱為本件竊盜犯行時，始
    終放置於口袋內，而被告行竊地點並無大門乙節，亦據證人
    乙○○證述甚明，即無使用該鑰匙之必要，是扣案鑰匙一支
    即難認與本件竊盜犯行有何關聯，復非屬違禁物，爰不予宣
    告沒收，併此敘明。
(五)另檢察官雖以被告有多次竊盜前科、素行不良、顯有犯罪習
    慣為由，請求依法宣告強制工作。惟查被告前雖曾有數次竊
    盜前科，然其於97年12月間因竊盜案件服刑完畢出監後，已
    於臺中縣豐原市從事家具包裝之工作，有正當工作，業據其
    供述甚明，而其住所及工作地點均在臺中縣，此次卻在臺北
    縣樹林市為竊盜犯行，可徵其所述係因北上臺北找朋友飲酒
    後方臨時起意等情，衡情尚非顯不可採。又被告於上開時間
    出監後，迄至為本案犯行前，復又查無曾另犯其他竊盜案件
    ，有上開被告前案紀錄表一份在卷可按，實尚難認被告確有
    犯竊盜罪之習慣，從而本院爰不予宣告強制工作，附此敘明
    。
據上論斷，應依刑事訴訟法第273 條之1 第1 項、第299 條第1
項前段，刑法第321 條第2 項、第1 項第1 款、第337 條、第25
條第2 項後段、第42條第3 項、第47條第1 項、第38條第1 項第
2 款，刑法施行法第1 條之1 第1 項、第2 項前段，判決如主文
。
本案經檢察官吳宗光到庭執行職務。
如不服本判決應於送達後十日內向本院提出上訴狀。
中    華    民    國    98    年    5     月    26    日
                  刑事第十三庭  法  官 張紹省
上列正本證明與原本無異。
如不服本判決，應於判決送達後10日內敘明上訴理由，向本院提
出上訴狀 (應附繕本) ，上訴於臺灣高等法院。其未敘述上訴理
由者，應於上訴期間屆滿後20日內向本院補提理由書「切勿逕送
上級法院」。
                                書記官 周雅玲
中    華    民    國    98    年    5     月    26    日
附錄本案論罪科刑法條全文：
中華民國刑法第321條
犯竊盜罪而有左列情形之一者，處六月以上、五年以下有期徒刑
：
一  於夜間侵入住宅或有人居住之建築物、船艦或隱匿其內而犯
    之者。
二  毀越門扇、牆垣或其他安全設備而犯之者。
三  攜帶兇器而犯之者。
四  結夥三人以上而犯之者。
五  乘火災、水災或其他災害之際而犯之者。
六  在車站或埠頭而犯之者。
前項之未遂犯罰之。
中華民國刑法第337條
意圖為自己或第三人不法之所有，而侵占遺失物、漂流物或其他
離本人所持有之物者，處五百元以下罰金。


司法院資訊處製作；財團法人民間司法改革基金會備份。
